【裁判字號】    99,訴緝,248
【裁判日期】    991022
【裁判案由】    毒品危害防制條例
【裁判全文】
臺灣板橋地方法院刑事判決             99年度訴緝字第248號
公  訴  人  臺灣板橋地方法院檢察署檢察官
被      告  甲○○原名孫永文.
上列被告因毒品危害防制條例案件，經檢察官提起公訴（98年度
毒偵字第5357號），本院依簡式審判程序判決如下：
    主  文
甲○○施用第一級毒品，累犯，處有期徒刑玖月。
    事  實
一、甲○○前因施用毒品案件，經本院以88年度毒聲字第2042號
    裁定送觀察、勒戒後，認有繼續施用毒品之傾向，再經本院
    以88年度毒聲字第2373號裁定令入戒治處所施以強制戒治一
    年，嗣因成效良好，復經本院以88年度毒聲字第5359號裁定
    停止戒治，所餘戒治期間付保護管束，惟其於保護管束期間
    ，因違反保護管束應遵守事項情節重大，遂經本院以88年度
    毒聲字第6891號裁定撤銷停止戒治，再令入戒治處所執行所
    餘戒治期間，嗣於民國89年8 月5 日執行完畢釋放出所，並
    由臺灣板橋地方法院檢察署檢察官以89年度戒毒偵字第549
    號為不起訴處分確定。然其於上開強制戒治執行完畢釋放後
    五年內，復因於89年9 月6 日施用第二級毒品案件，經本院
    以90年度簡字第147 號刑事簡易判決判處有期徒刑六月確定
    。
二、甲○○前因施用第一級、第二級毒品案件，經本院以96年度
    訴字第17號刑事判決分別判處有期徒刑八月、六月確定；復
    因竊盜、偽造文書、詐欺（二案）案件，經本院以95年度訴
    字第3788號刑事判決各判處有期徒刑三月確定；上開六案件
    嗣經本院以96年度聲減字第3030號裁定各減其刑期二分之一
    ，並定執行刑為有期徒刑九月確定。另因施用第一級、第二
    級毒品案件，經本院以96年度訴字第2127 號 刑事判決分別
    判處有期徒刑十月、八月，減為有期徒刑五月、四月，應執
    行有期徒刑八月確定。前述各罪刑經接續執行後，於97年9
    月11日假釋出監，並付保護管束，嗣於97年11月15日保護管
    束期滿，未經撤銷假釋視為執行完畢。
三、詎甲○○仍未悛悔，復基於施用第一級毒品海洛因（下稱海
    洛因）及第二級毒品甲基安非他命（下稱甲基安非他命）之
    犯意，於98年5 月24日某時，在其位於臺北縣土城市○○路
    27巷27號之住處內，以將海洛因及甲基安非他命粉末共同摻
    入香菸後，再點火吸食其煙霧之方式，同時非法施用海洛因
    及甲基安非他命一次。嗣於98年5 月25日凌晨3 時許，在臺
    北縣中和市○○路235 巷1 號為警查獲，經其同意採集尿液
    後，送驗結果呈鴉片類（嗎啡）及甲基安非他命類陽性反應
    ，始悉上情。
四、案經臺北縣政府警察局中和第二分局報請臺灣板橋地方法院
    檢察署檢察官偵查起訴。
    理  由
一、本件被告甲○○所犯係死刑、無期徒刑、最輕本刑為三年以
    上有期徒刑以外之罪，其於準備程序中就被訴事實為有罪之
    陳述，經法官告知簡式審判程序之旨，並聽取公訴人及被告
    之意見後，本院業已於99年10月13日依刑事訴訟法第273 條
    之1 第1 項之規定，合議裁定由受命法官獨任進行簡式審判
    程序，合先敘明。
二、前揭事實業據被告於本院審理中供承不諱，而其於上開時、
    地為警查獲後所採尿液，經送臺灣檢驗科技股份有限公司以
    EIA 酵素免疫分析法初步檢驗，再以GC/MS 氣相層析質譜儀
    法確認檢驗結果，確均呈鴉片類（嗎啡）及甲基安非他命類
    陽性反應乙節，亦有該公司98年7 月14日、編號：UL/2009/
    70060 號濫用藥物檢驗報告、犯嫌代碼對照表各一紙附卷可
    稽，被告之自白既有上開證據足資補強，應堪信為真實。據
    此，本案事證明確，被告犯行堪以認定。
三、經查被告前因施用毒品案件，經本院以88年度毒聲字第2042
    號裁定送觀察、勒戒後，認有繼續施用毒品之傾向，再經本
    院以88年度毒聲字第2373號裁定令入戒治處所施以強制戒治
    一年，嗣因成效良好，復經本院以88年度毒聲字第5359號裁
    定停止戒治，所餘戒治期間付保護管束，惟其於保護管束期
    間，因違反保護管束應遵守事項情節重大，遂經本院以88年
    度毒聲字第6891號裁定撤銷停止戒治，再令入戒治處所執行
    所餘戒治期間，嗣於89年8 月5 日執行完畢釋放出所，並由
    臺灣板橋地方法院檢察署檢察官以89年度戒毒偵字第549 號
    為不起訴處分確定。然其於上開強制戒治執行完畢釋放後五
    年內，復因於89年9 月6 日施用第二級毒品案件，經本院以
    90年度簡字第147 號刑事簡易判決判處有期徒刑六月確定等
    情，有上開裁定書、判決書及臺灣高等法院被告前案紀錄表
    各一份在卷可按。被告既曾於因施用毒品案件而經強制戒治
    執行完畢釋放後之五年內，再犯毒品危害防制條例第10條第
    2 項所定之施用第二級毒品罪，並經法院判刑確定，即屬「
    五年內再犯」之情形，再犯率甚高，原所實施之觀察、勒戒
    及強制戒治已無法收其實效，此次再犯上開條例第10條第1
    項、第2 項之罪，即應依上開條例第23條第2 項之規定逕予
    論罪科刑。
四、論罪科刑部分：
(一)按海洛因、甲基安非他命分別為毒品危害防制條例第2 條第
    2 項第1 款、第2 款所定之第一級、第二級毒品，故核被告
    所為，係犯上開條例第10條第1 項之施用第一級毒品罪及同
    條第2 項之施用第二級毒品罪。其施用前持有第一級毒品海
    洛因、第二級毒品甲基安非他命之行為，均為其施用之高度
    行為所吸收，而不另論罪。被告以一行為同時施用海洛因及
    甲基安非他命，為想像競合犯，應依刑法第55條規定從一重
    依施用第一級毒品罪處斷。
(二)被告前因施用第一級、第二級毒品案件，經本院以96年度訴
    字第17號刑事判決分別判處有期徒刑八月、六月確定；復因
    竊盜、偽造文書、詐欺（二案）案件，經本院以95年度訴字
    第3788號刑事判決各判處有期徒刑三月確定；上開六案件嗣
    經本院以96年度聲減字第3030號裁定各減其刑期二分之一，
    並定執行刑為有期徒刑九月確定。另因施用第一級、第二級
    毒品案件，經本院以96年度訴字第2127號刑事判決分別判處
    有期徒刑十月、八月，減為有期徒刑五月、四月，應執行有
    期徒刑八月確定。前述各罪刑經接續執行後，於97年9 月11
    日假釋出監，並付保護管束，嗣於97年11月15日保護管束期
    滿，未經撤銷假釋視為執行完畢乙節，有上開被告前案紀錄
    表一份在卷可按，其受有期徒刑執行完畢後五年內，故意再
    犯本件有期徒刑以上之罪，為累犯，應依刑法第47條第1 項
    之規定加重其刑。
(三)本院爰審酌被告前已有因施用毒品而經觀察、勒戒、強制戒
    治及多次論罪科刑之紀錄，有上開被告前案紀錄表一份在卷
    可按，猶再犯本件施用毒品犯行，可徵其悔意不深，遠離毒
    品之意志薄弱，惟其施用毒品係自戕行為，對他人法益尚無
    具體危害，及其施用毒品之動機，暨犯罪後坦承犯行之態度
    等一切情狀，量處如主文所示之刑，以資懲儆。
據上論斷，應依刑事訴訟法第273 條之1 第1 項、第299 條第1
項前段，毒品危害防制條例第10條第1 項、第2 項，刑法第11條
前段、第55條、第47條第1 項，判決如主文。
本案經檢察官陳旭華到庭執行職務。
中    華    民    國    99    年    10    月    22    日
                  刑事第九庭  法  官 張紹省
上列正本證明與原本無異。
如不服本判決，應於判決送達後10日內敘明上訴理由，向本院提
出上訴狀 (應附繕本) ，上訴於臺灣高等法院。其未敘述上訴理
由者，應於上訴期間屆滿後20日內向本院補提理由書「切勿逕送
上級法院」。
                              書記官 周雅玲
中    華    民    國    99    年    10    月    22    日
附錄本案論罪科刑法條全文：
毒品危害防制條例第10條
施用第一級毒品者，處六月以上五年以下有期徒刑。
施用第二級毒品者，處三年以下有期徒刑。

司法院資訊處製作；財團法人民間司法改革基金會備份。
